# 无形资产购置利息资本化问题

提问人：狂风暴雪 时间：2010-07-07 11:33:49
我们公司在开发区为上市募集资金项目购置了一块土地i，但是资金来源是由当地开发区提供，签订了专门借款，已取得土地证。由于土地上还有公司与开发区签署了租赁协议，我们公司目前无法在土地上进行土建建设。请问各位大侠，这种情况，我们公司能否将利息资本化？谢谢。

回答人：chenyiwei
一般理解不可以。请对照准则对于“符合资本化条件的资产”和“资本化开始日”判断条件的规定考虑这个问题。